臺灣臺中地方法院刑事判決　　　　　　 100年度易字第2882號
公　訴　人　臺灣臺中地方法院檢察署檢察官
被　　　告　林文英
上列被告因竊盜案件，經檢察官聲請以簡易判決處刑（100年度
速偵字第3608號），本院豐原簡易庭認不宜以簡易判決處刑，簽
請改依通常程序審理，被告於準備程序就被訴事實均為有罪之陳
述，經告以簡式審判程序之旨，並聽取當事人之意見後，經本院
合議庭裁定由受命法官獨任進行簡式審判程序，判決如下：
    主    文
林文英竊盜，累犯，處有期徒刑月。又侵入住宅竊盜，累犯，
處有期徒刑柒月。應執行有期徒刑捌月。
    犯罪事實
一、林文英前因妨害自由案件，經本院以98年度易字第111號判
    決，判處有期徒刑3月，嗣經上訴，由臺灣高等法院臺中分
    院以98年度上易字第522號判決上訴駁回確定，於民國99年1
    月14日易科罰金執行完畢。復因竊盜案件，經本院以98年度
    易字第3532號判決，判處有期徒刑4月確定，於100年6月20
    日執行完畢。詎其仍不知悔改，於100年7月29日凌晨1時許
    ，徒步行經曾玉琴位在臺中市○○區○○路193號之住處前
    ，見含有曾玉琴所有之上開住處鑰匙及機車鑰匙1串插置於
    停在該處之某輛車牌號碼不詳機車之鑰匙孔未取下，竟意圖
    為自己不法之所有，徒手將前揭1串鑰匙中之大門鑰匙2支拆
    下而竊取之，得手後，隨即離去。嗣於100年7月29日上午9
    時50分許，另基於意圖為自己不法所有，騎乘車牌號碼GV5-
    318號重型機車，至曾玉琴上址住處，持前揭竊得之鑰匙開
    啟曾玉琴住處大門，侵入曾玉琴上址住處後(林文英所涉無
    故侵入他人住宅犯嫌部分，未據曾玉琴告訴)，徒手竊取新
    臺幣(下同)舊紙鈔34張（面額100元2張、50元1張、10元14
    張、5元13張、1元3張、5角1張）、ELIYA牌行動電話1支、K
    金項鍊1條、金戒指2只及裝飾項練1條(上開物品，均已發還
    曾玉琴)。得手後，未及逃離之際，為曾玉琴之媳婦陳珮華
    發現報警，經警至現場處理，並扣得林文英所有與本案無關
    之手套1雙，而悉上情。
二、案經臺中市政府警察局豐原分局報告臺灣臺中地方法院檢察
    署檢察官偵查後聲請以簡易判決處刑，本院豐原簡易庭認為
    不宜以簡易判決處刑，簽請改依通常程序審理。嗣林文英於
    準備程序中就被訴事實為有罪之陳述，經本院裁定進行簡式
    審判程序。
    理    由
一、本件被告林文英所犯，均非死刑、無期徒刑、最輕本刑為3
    年以上有期徒刑之罪，或高等法院管轄第一審之案件，被告
    於準備程序中，就前揭被訴事實均為有罪之陳述，經受命法
    官告以簡式審判程序之旨，並聽取被告與公訴人之意見後，
    本院認無不得或不宜改依簡式審判程序進行之處，爰依刑事
    訴訟法第273條之1第1項、第284條之1，經合議庭評議後，
    裁定本件由受命法官獨任進行簡式審判程序，是本件之證據
    調查，依刑事訴訟法第273條之2規定，不受同法第159條第1
    項、第161條之2、第161條之3、第163條之1及第164條至第1
    70條規定之限制，合先敘明。
二、上開犯罪事實，業據被告於警詢、偵查中、本院準備程序及
    審理時，均坦承不諱。核與證人即被害人曾玉琴、證人陳珮
    華於警詢證述之情節相符，並有臺中市政府警察局豐原分局
    搜索、扣押筆錄、扣押物品目錄表、贓證物認領保管單各1
    份及查獲現場照片7張附卷可稽(見警卷第15頁至第19頁、第
    21頁至第25頁)。被告之自白與事實相符，自得採為論罪科
    刑之依據。本案事證已臻明確，被告犯行洵堪認定，應予依
    法論科。
三、按刑法加重竊盜罪之所謂「毀越門扇」係指毀損或超越及踰
    越門扇之情形，與用鑰匙開鎖啟門入室者不同，使用鑰匙開
    啟房門入內行竊，既未毀壞，亦非踰越，顯與毀越安全設備
    竊盜之情形不侔，如係從門走入或開鎖啟門入室，均不得謂
    為逾越門扇(最高法院22年上字第454號、63年台上字第50號
    判例，及77年度台上字第1130號判決意旨可資參照)。核被
    告所為，分別係犯刑法第320條第1項之竊盜罪、同法第321
    條第1項第1款之侵入住宅竊盜罪。被告所犯上開2罪間，犯
    意各別，行為各自獨立，應予分論併罰。被告前因妨害自由
    案件，經本院以98年度易字第111號判決，判處有期徒刑3月
    ，嗣經上訴，由臺灣高等法院臺中分院以98年度上易字第52
    2號判決上訴駁回確定，於99年1月14日易科罰金執行完畢。
    復因竊盜案件，經本院以98年度易字第3532號判決，判處有
    期徒刑4月確定，於100年6月20日執行完畢一情，有臺灣高
    等法院被告前案紀錄表1份在卷足憑。其於有期徒刑執行完
    畢後5年內，故意再犯本件有期徒刑以上之2罪，均為累犯，
    均應依刑法第47條第1項規定，各加重其刑。爰審酌被告正
    值壯年，不思以己力賺取生活所需，為滿足私慾，竟率爾竊
    取他人財物，欠缺尊重他人財產權之觀念，其行殊值非難。
    併斟酌其於犯罪後坦承犯行，犯罪後態度尚可，所竊得之財
    物價值、竊取之物品已返還被害人、犯罪動機、目的、手段
    、另案遭法院裁定羈押前，擔任清潔工、沖床工，日薪1000
    餘元、需扶養母親及兄弟之生活狀況等一切情狀，分別量處
    如主文所示之刑，並定其應執行之刑。另被告於警詢時，雖
    提出重大傷病免自行部分負擔證明卡，表示其罹有情感性精
    神分裂症，慢性伴有急性發作之疾病一情。然查，被告於遭
    警查獲後，在警詢、檢察官偵訊時，對於其於100年7月29日
    凌晨1時許，如何竊取被害人上址住處鑰匙得手離去，另於
    同日上午9時50分許，如何侵入被害人上址住處行竊，竊得
    如何之財物，嗣得手後，如何未及逃離，即遭人發現報警處
    理等節，均陳述詳實。且於本院審理時，仍對當日犯罪情節
    記憶深刻，可見其案發當時精神狀況正常，並無因罹患上開
    疾病而有精神障礙或其他心智缺陷，致不能辨識其本次行為
    違法或欠缺依其辨識而行為之能力，而不予處罰之情形，亦
    未達到因精神障礙或其他心智缺陷，致其辨識行為違法或依
    其辨識而行為之能力，顯著降低之程度，自難僅憑被告提出
    之重大傷病免自行部分負擔證明卡，即認被告為前揭違法行
    為時，有上開刑法第19條第1項、第2項規定不罰或減輕其刑
    之情形，併此說明。而扣案之手套1雙，固為被告所有，惟
    僅供其騎乘機車時使用，業據被告供承在卷，此外，本院復
    查無其他積極證據足認該手套與本案犯罪相關，自不得宣告
    沒收。
據上論斷，應依刑事訴訟法第452條、第273條之1第1項、第299
條第1項前段，刑法第320條第1項、第321條第1項第1款、第47條
第1項、第51條第5款，刑法施行法第1條之1第1項、第2項前段，
判決如主文。
本案經檢察官顏淑惠到庭執行職務。
中    華    民    國   100    年    10    月    20    日
                  刑事第十庭    法  官  林慧欣
以上正本證明與原本無異。
如不服本判決應於收受送達後10日內向本院提出上訴書狀，並應
敘述具體理由；其未敘述上訴理由者，應於上訴期間屆滿後20日
內向本院補提理由書（均須按他造當事人之人數附繕本）「切勿
逕送上級法院」。
                                書記官  鄭淑英
中    華    民    國   100    年    10    月    20    日
附錄本案論罪科刑法條全文
刑法第320條
意圖為自己或第三人不法之所有，而竊取他人之動產者，為竊盜
罪，處五年以下有期徒刑、拘役或五百元以下罰金。
意圖為自己或第三人不法之利益，而竊佔他人之不動產者，依前
項之規定處斷。
前二項之未遂犯罰之。
刑法第321條
犯竊盜罪而有下列情形之一者，處六月以上、五年以下有期徒刑
，得併科新臺幣十萬元以下罰金：
一、侵入住宅或有人居住之建築物、船艦或隱匿其內而犯之者。
二、毀越門扇、牆垣或其他安全設備而犯之者。
三、攜帶兇器而犯之者。
四、結夥三人以上而犯之者。
五、乘火災、水災或其他災害之際而犯之者。
六、在車站、埠頭、航空站或其他供水、陸、空公眾運輸之舟、
車、航空機內而犯之者。前項之未遂犯罰之。